臺灣臺中地方法院刑事裁定
111年度聲字第2070號
聲明異議人  
即  受刑人  徐震宇




上列聲明異議人即受刑人因違反毒品危害防制條例案件（109年
度訴字第694號），不服臺灣臺中地方檢察署檢察官之執行指揮
（執行案號：109年度執字第12229號），聲明異議，本院裁定如
下：
    主    文
聲明異議駁回。
    理    由
一、聲明異議意旨略以：聲明異議人即受刑人徐震宇（下稱受刑
    人）因施用第一級毒品案件，經本院於民國109年5月5日以1
    09年度訴字第694號判決判處有期徒刑10月，於109年7月30
    日確定。惟毒品危害防制條例第20條第3項、第23條第2項於
    109年1月15日修正公布，自109年7月15日施行。受刑人所犯
    施用毒品罪固係於毒品危害防制條例修正施行前，但受刑人
    於該案經起訴前，即已自行至中國醫藥大學就醫，自費接受
    美沙冬療法，且施用毒品者具「病患性犯人」之特質，宜採
    觀察、勒戒方式戒除其身癮，及以強制戒治方式戒除其心癮
    。受刑人於92年間經觀察、勒戒執行完畢後，距該案行為時
    已逾3年，係於「3年後再犯」施用毒品罪，應對受刑人施以
    最有利之裁判處罪，俾落實此次寬厚刑事政策之變革。且受
    刑人另於109年4月20日犯施用第一級毒品罪，經裁定送觀察
    、勒戒後，再經裁定強制戒治，受刑人已完整接受觀察、勒
    戒、強制戒治之治療，對毒品危害銘記在心。爰請重新從輕
    為最有利於受刑人之裁定，讓受刑人早日服完刑等語。
二、按受刑人以檢察官執行之指揮為不當者，得向諭知該裁判之
    法院聲明異議，刑事訴訟法第484條定有明文。是對於刑之
    執行得聲明異議之事由，僅限於「檢察官執行之指揮為不當
    」者。而此所稱「檢察官執行之指揮不當」，應指檢察官有
    積極執行指揮之違法及其執行方法有不當等情形而言。次按
    裁判除關於保安處分者外，於確定後執行之，刑事訴訟法第
    456條前段定有明文。是裁判一經確定，非依法定程序，不
    能停止其執行之效力。另按刑罰之執行，由檢察官以指揮書
    附具裁判書為之，刑事訴訟法第457條第1項、第458條規定
    至明。從而，除法院之確定裁判有違法情事，經非常上訴或
    再審程序，加以撤銷或變更者外，原確定裁判有其執行力，
    檢察官應據以執行。是倘受刑人並非針對檢察官執行之指揮
    認有不當，而係對檢察官執行指揮所依憑之刑事確定裁判不
    服，卻對該刑事確定裁判聲明異議者，即非適法（最高法院
    110年度台抗字第1268號、111年度台抗字第293號裁定意旨
    參照）。  　　
三、查受刑人因於108年9月6日犯施用第一級毒品罪，經本院於1
    09年5月5日以109年度訴字第694號判決判處有期徒刑10月，
    嗣經受刑人上訴後，於109年7月30日撤回上訴而確定，由臺
    灣臺中地方檢察署檢察官以109年度執字12229號指揮執行等
    情，有臺灣高等法院被告前案紀錄表在卷可稽，並經本院調
    取該案卷宗核閱無訛。是上開判決既經確定，非經非常上訴
    或再審程序，加以撤銷或變更者外，即有其執行力，檢察官
    自應據以執行。從而檢察官據該確定判決核發執行指揮書，
    並指揮執行確定裁判內容，並無執行之指揮違法或執行方法
    不當可言。且觀諸本件聲明異議意旨，並非對檢察官之執行
    指揮或執行方法有何異議指摘，而係對本院上開確定判決所
    判處之罪刑，循聲明異議程序，再事爭執，請求重新為有利
    於受刑人之裁判，受刑人實係請求撤銷本院之確定判決，並
    依上開新修正後之毒品危害防制條例規定另為判決，惟依前
    揭說明，此並非聲明異議程序所得處理。綜上所述，檢察官
    依上開確定判決之旨執行，難謂有何違法或不當，聲請人聲
    明異議意旨所執理由，於法不合，應予駁回。 
四、依刑事訴訟法第486條，裁定如主文。 　　
中　　華　　民　　國　　111 　年　　7 　　月　　20　　日
                  刑事第十三庭  法  官  李宜娟
以上正本證明與原本無異。
如不服本裁定，應於送達後5日內，向本院提出抗告狀(應附繕本
)。
                                書記官  蕭訓慧
中　　華　　民　　國　　111 　年　　7 　　月　　20　　日